# 产品成本核算会计政策变更

提问人：sybspxcpa 时间：2021-09-16 15:33:07
陈版：
按会计政策变更和会计估计变更的划分基础，变更事项涉及会计确认、计量基础、或者列报项目变更的，应属于会计政策的变更。在产能不饱和的情形下，“以实际产能为基础分配固定制造费用”变更为“以正常产能为基础分配固定制造费用”应视为会计政策的变更，因为其会引起部分制造费用不再计入产品成本而计入期间费用，涉及会计确认及列报项目的变更，属于会计政策变更的范畴。
问题如下：
在正产产能情况下，若技术、工艺未发生实质性改变，出现以下变更时：
1 、将制造费用分摊标准由产量变更为工时，
2 、实际成本计算制度变更为标准成本计算制度，
上述各种变更是否涉及会计确认、计量基础、或列报项目的变更？或者是否涉及会计确认、计量基础、或列报项目相关的会计处理方法的变更？是否属于会计政策变更？还是会计估计变更？
谢谢！

回答人：chenyiwei
1 、将制造费用分摊标准由产量变更为工时：属于会计政策变更。
2 、实际成本计算制度变更为标准成本计算制度：取决于标准成本法下成本差异的分摊方法。例如，如果原先的实际成本计算制度下采用加权平均法结转完工产品成本，而标准成本法下的成本差异分摊也是采用类似加权平均法，则不存在会计政策变更；但如果此前采用先进先出法，后续改标准成本法后成本差异按加权平均法分摊，则属于会计政策变更。（标准成本法最终总要调整为实际成本的，所以标准成本法不是一种独立的会计政策，其属于何种会计政策取决于其成本差异分摊方法与何种实际成本法最接近。）